# 以母公司股权对孙子公司进行股权激励该如何处理

提问人：anderial 时间：2017-01-06 21:21:43
上市公司以限制性股票进行股票激励激励对象包括子公司和孙子公司 对子公司的处理好理解 对于子公司的激励费用 母公司单体借：长期股权投资-子公司 贷：资本公积 子公司单体 借：管理费用 贷：资本公积 合并时候把长期股权投资和资本公积抵消就可以了但是对于孙子公司的激励费用该如何操作呢 选择一、 母公司单体 借：长期股权投资-孙子公司 贷：资本公积 子公司不进行任何会计处理 孙子公司 借：管理费用 贷：资本公积 母公司合并的时候还是抵消长期股权投资和资本公积，但是母公司长期股权投资中本期增加的对孙公司的投资该如何披露呢，在法律实体层面，母公司并不持有任何孙公司的股权 在子公司也需要合并报表的时候该如何处理和披露呢 选择二、 母公司单体 借:长期股权投资-子公司 贷：资本公积 子公司单体 借：长期股权投资-孙公司 贷：资本公积 孙公司单体 借：管理费用 贷：资本公积 合并时候把增加的长期股权投资和资本公积抵消掉就行了 有没有实际操作过的经验的？

回答人：chenyiwei
应采用你说的第二种（层层往下追加投资，在实际接受服务的孙公司确认费用）的处理方式。